臺灣臺南地方法院刑事判決
109年度易字第1297號
109年度易字第1450號
公  訴  人  臺灣臺南地方檢察署檢察官
被      告  鄭金憲




上列被告因竊盜案件，經檢察官提起公訴（109年度偵字第19631
號）及追加起訴（109年度偵字第20332號、109年度偵字第20849
號、109年度偵字第21312號），被告就被訴事實均為有罪之陳述
，經本院裁定改行簡式審判程序，並合併審理，判決如下：
    主  文
丁○○犯如附表編號一至六「罪刑」欄所示之罪，均累犯，各處如
附表編號一至六「罪刑」欄所示之刑。前開各罪所處之刑，得易
科罰金部分應執行有期徒刑壹年貳月，如易科罰金，以新臺幣壹
仟元折算壹日。
未扣案之犯罪所得新臺幣貳仟元沒收，於全部或一部不能沒收或
不宜執行沒收時，追徵其價額。
    事  實
一、丁○○前因數次犯竊盜案件，經分別判處罪刑確定，並經臺灣
    嘉義地方法院以102年度聲字第938號裁定應執行有期徒刑4
    年8月確定，入監執行後，於民國105年6月15日假釋付保護
    管束出監，106年11月2日保護管束期滿假釋未經撤銷而執行
    完畢。詎其猶不思悛悔，於前揭有期徒刑執行完畢5年內，
    又意圖為自己不法之所有，而各基於竊取他人財物之犯意，
    分別於附表編號1至6所示之時、地，以如附表編號1至6所示
    之手段，竊取如附表編號1至6所示之他人財物得逞（各次之
    時間、地點、手段、經過、所得財物及後續情形均詳如附表
    編號1至6所示）。
二、案經乙○○訴由臺南市政府警察局新化分局報告臺灣臺南地方
    檢察署檢察官偵查起訴，暨臺南市政府警察局第一分局報告
    及吳國信、鄭明仁、陳琬禎訴由臺南市政府警察局新化分局
    報告同署檢察官偵查後追加起訴。
    理  由
一、按本件被告丁○○所犯均為死刑、無期徒刑、最輕本刑3年以
    上有期徒刑以外之罪，亦均非高等法院管轄之第一審案件，
    其就被訴事實均為有罪之陳述，經告知簡式審判程序之旨，
    並聽取檢察官及被告之意見後，本院依刑事訴訟法第273條
    之1第1項規定裁定進行簡式審判程序，是本案之證據調查，
    依同法第273條之2規定，不受同法第159條第1項、第161條
    之2、第161條之3、第163條之1，及第164條至第170條所規
    定證據能力認定及調查方式之限制，合先敘明。
二、上開犯罪事實，業據被告於警詢及本院審理中均坦承不諱，
    並分別有如附表編號1至6所列之證據在卷可稽，堪認被告任
    意性之自白確均與事實相符；是本件事證明確，被告犯行均
    洵堪認定，應予依法論科。
三、論罪科刑：
  ㈠核被告如附表編號1至3、編號5、編號6所示竊取他人財物之
    行為，各係犯刑法第320條第1項之竊盜罪。
　㈡又刑法第321條第1項第1款侵入住宅竊盜罪之「住宅」，乃指
    人類日常居住之場所而言；該條項第2款之「安全設備」，
    則指依社會通常觀念，認為足作為防盜之設備而言。次按原
    判決事實欄所謂之鎖，究係附加於鐵門上之掛鎖，抑係鑲在
    鐵門上之鎖，如係前者，其鎖固屬安全設備；若係後者，該
    鎖即構成門之一部，加以毀壞，則應認係毀壞門扇（最高法
    院85年度臺上字第5433號判決意旨參照）。刑法第321條第1
    項第3款之攜帶兇器竊盜罪，係以行為人攜帶兇器竊盜為其
    加重條件；此所謂兇器，其種類並無限制，凡客觀上足對人
    之生命、身體、安全構成威脅，具有危險性之兇器均屬之，
    且祇須行竊時攜帶此種具有危險性之兇器為已足，並不以攜
    帶之初有行兇之意圖為必要（最高法院96年度臺非字第9號
    判決意旨參照）。查被告於附表編號4所示時間進入行竊之
    場所，為告訴人即被害人吳國信日常生活起居之三合院房屋
    ，即屬他人之住宅；且被告於上開時、地係踰越告訴人吳國
    信設置於三合院外牆缺口處、防止他人任意進入之木板柵欄
    入內行竊，依前揭說明，此等木板柵欄自屬安全設備無誤。
    被告行為時復曾持螺絲起子破壞告訴人吳國信住宅側門另行
    安裝之鎖頭（非屬門扇之一部），有現場照片附卷可參（追
    加警卷㈡第43頁；本判決引用之卷宗代號詳如附表【卷宗代
    號說明】所示，下同），揆諸前揭判決意旨，該鎖頭亦屬安
    全設備；而被告所用之螺絲起子雖未扣案，但既曾供其持以
    破壞鎖頭，質地當屬堅硬，若持以攻擊人體，顯能成傷，客
    觀上足以對人之生命、身體、安全構成威脅，為具有危險性
    之兇器無疑。是核被告如附表編號4所示之踰越木板柵欄、
    以螺絲起子破壞門鎖進入告訴人吳國信住宅行竊之行為，係
    犯刑法第321條第1項第1款、第2款、第3款之攜帶兇器毀越
    安全設備侵入住宅竊盜罪。
  ㈢被告所為如附表編號1至3、編號5、編號6所示之5次竊盜犯行
    ，及如附表編號4所示之1次加重竊盜犯行，各係於不同之時
    、地分別起意為之，犯意有別，行為殊異，應予分論併罰（
    共6罪）。
  ㈣被告前曾於106年11月2日受如事實欄「一」所示之有期徒刑
    執行完畢，有臺灣高等法院被告前案紀錄表存卷可查，其於
    5年內故意再犯本件有期徒刑以上之6罪，均為累犯；且被告
    前即因竊盜案件入監服刑，竟仍無視法紀而再度竊取他人財
    物，顯見其未能自前所受之刑之執行記取教訓，刑罰反應力
    格外薄弱，自我控管之能力欠缺，主觀上有特別之惡性，爰
    均依刑法第47條第1項規定加重其刑。至附表編號3所示之被
    害人李○○遭竊時雖未滿18歲，仍為少年，然尚無證據足證被
    告行竊時已知悉被害人李○○之年紀而仍故意對伊犯上開之罪
    ，尚無從依兒童及少年福利與權益保障法第112條第1項前段
    規定加重其刑，附此敘明。
  ㈤茲審酌被告前有多次竊盜前科，竟不知悔改，又尚值壯年，
    仍不思循正途賺取所需，再度數次竊取他人財物，顯見其欠
    缺尊重他人財物所有權之觀念，法紀意識薄弱，對民眾財產
    安全及社會治安均造成相當危害，其侵入住宅竊盜之舉同時
    破壞他人之居住安寧，殊為不該，惟念被告犯後均已坦承犯
    行不諱，並無矯飾之情，兼衡被告行竊之手段及情節、所造
    成被害人之損害，暨被告自陳學歷為高中肄業，入監前從事
    木工工作，無人需其扶養、照顧（參本院卷第271頁）之智
    識程度、家庭生活狀況等一切情狀，分別量處如主文所示之
    刑，及就得易科罰金之刑均諭知易科罰金之折算標準，並就
    得易科罰金之刑合併定其應執行之刑，暨諭知應執行刑之易
    科罰金折算標準，以示懲儆。
  ㈥公訴意旨固另以：被告前有多次竊盜紀錄並曾經法院宣告強
    制工作，但被告雖有工作能力，卻僅因經濟狀況不佳而於兩
    日內密集為本件竊盜犯行，顯見刑罰不能讓被告心生警惕，
    請考量依刑法第90條、竊盜犯贓物犯保安處分條例第3條規
    定諭知被告於刑之執行前令入勞動場所強制工作等語。惟查
    ：被告有多次竊盜前科，固有前引臺灣高等法院被告前案紀
    錄表可資參佐，但以本案而論，被告所為除附表編號4所示
    犯行外，均屬順手牽羊之竊盜方式，係短時間內隨機偶發之
    犯罪，尚非有縝密計畫之職業性犯案模式，亦無證據足證被
    告長期恃此為生，檢察官復未舉出除被告前案紀錄以外之證
    據資料以具體證明被告犯罪之習慣，自難僅因被告犯數罪並
    屬累犯，即認定其必有藉強制工作矯治犯罪惡習之必要。況
    強制工作之保安處分仍係就被告人身自由長期且嚴格之限制
    ，本應從嚴認定，被告既經判處如主文所示之徒刑，實可藉
    由刑之執行矯正其偏差之觀念。從而，本院衡酌被告之犯罪
    時間、本件犯案次數、手段、情節，並參酌比例原則中之必
    要性原則及罪刑相當性原則後，認量處被告如主文所示之刑
    度，應已足收懲戒警惕之效，尚無再令被告入勞動場所強制
    工作之必要，併此指明。 
四、沒收部分：
  ㈠如附表編號4所示被告竊得之現金新臺幣2,000元為其犯罪所
    得，且未經尋獲或發還，應依刑法第38條之1第1項前段規定
    宣告沒收，於全部或一部不能沒收或不宜執行沒收時，則應
    依同條第3項規定，追徵其價額；惟本件沒收，不影響於第
    三人對沒收標的之權利或因犯罪而得行使之債權，仍得依相
    關法律規定辦理。
  ㈡如附表編號1至3、編號5、編號6所示被告竊得之物業經發還各被害人領回，被告並未保有該等犯罪所得，依刑法第38條之1第5項規定，不予宣告沒收；另被告違犯如附表編號4所示犯行時使用之螺絲起子因未扣案，被告復陳明已於犯案後丟棄等語（參追加警卷㈡第4至5頁），考量該螺絲起子為日常生活可用之物，其存在尚不具刑法上之非難性，若另外開啟執行程序探知其所在及價額，顯不符比例原則，而有刑法第38條之2第2項規定「欠缺刑法上之重要性」之情形，故不另為沒收之諭知。  ㈡
據上論斷，應依刑事訴訟法第273條之1第1項、第299條第1項前
段，刑法第320條第1項、第321條第1項第1款、第2款、第3款、
第47條第1項、第51條第5款、第41條第1項前段、第8項、第38條
之1第1項前段、第3項，刑法施行法第1條之1第1項，判決如主文
。
本案經檢察官林朝文、許友容提起公訴及追加起訴，檢察官丙○○
到庭執行職務
中　　華　　民　　國　　110 　年　　7 　　月　　29　　日
　　　　　　　　　      刑事第四庭   法　官　 蔡盈貞
以上正本證明與原本無異。
如不服本判決應於收受本判決後20日內向本院提出上訴書狀，並
應敘述具體理由。其未敘述上訴理由者，應於上訴期間屆滿後20
日內向本院補提理由書狀（均須按他造當事人之人數附繕本）「
切勿逕送上級法院」。 
　　　　　　　　　　　　　　　　　   書記官　 林耿慧　
中　　華　　民　　國　　110 　年　　7 　　月　　29　　日
附錄所犯法條：
刑法第320條第1項
意圖為自己或第三人不法之所有，而竊取他人之動產者，為竊盜
罪，處5年以下有期徒刑、拘役或50萬元以下罰金。

刑法第321條第1項
犯前條第1項、第2項之罪而有下列情形之一者，處6月以上5年以
下有期徒刑，得併科50萬元以下罰金：
一、侵入住宅或有人居住之建築物、船艦或隱匿其內而犯之。
二、毀越門窗、牆垣或其他安全設備而犯之。
三、攜帶兇器而犯之。
四、結夥三人以上而犯之。
五、乘火災、水災或其他災害之際而犯之。
六、在車站、港埠、航空站或其他供水、陸、空公眾運輸之舟、
    車、航空機內而犯之。
附表：（金額均為新臺幣）          【卷宗代號說明】   警卷：臺南市政府警察局新化分局南市警化偵字第1090544483號刑案偵查卷宗。 追加警卷㈠：臺南市政府警察局第一分局南市警一偵字第1090530534號刑案偵查卷宗。 追加警卷㈡：臺南市政府警察局新化分局南市警化偵字第1090556133號刑案偵查卷宗。 追加警卷㈢：臺南市政府警察局新化分局南市警化偵字第1090571823號刑案偵查卷宗。 追加偵卷㈡：臺灣臺南地方檢察署109年度偵字第20849號偵查卷宗。 本院卷：本院109年度易字第1297號刑事卷宗。      編號 時間 地點 手段、經過、所得財物及後續情形 證據 罪刑   1 109年10月19日上午8時25分許 臺南市○○區○○路000號之便當店內 丁○○於左列時間至左列地點，乘無人注意之際，徒手竊取乙○○所有、置於櫃檯旁桌上之三星廠牌手機1支，得手後旋即離去；嗣因乙○○發現失竊，透過電信公司以定位方式查知手機在臺南市政府警察局新化分局知義派出所一帶而前往詢問，適丁○○因編號2所示案件經上開派出所員警處理中，乃為警當場在其背包內查扣上開手機（已發還乙○○領回）。 ⑴證人即被害人乙○○於警詢之證述（警卷第29至33頁）。 ⑵臺南市政府警察局新化分局扣押筆錄、扣押物品目錄表（警卷第45至51頁）。 ⑶贓物認領保管單（警卷第55頁）。 ⑷蒐證照片（警卷第63至65頁）。 丁○○犯竊盜罪，累犯，處有期徒刑肆月，如易科罰金，以新臺幣壹仟元折算壹日。  【109年度易字第1297號】 即臺灣臺南地方檢察署檢察官109年度偵字第19631號起訴書犯罪事實欄「一、（一）」所示之事實。       2 109年10月19日上午8時50分許 臺南市○○區○○里○○○00○00號之統一超商知義門市內 丁○○於左列時間至左列地點，乘無人注意之際，徒手竊取甲○○所有、置於櫃檯下方之皮包1個（內有現金12元及身分證、健保卡、中國信託商業銀行提款卡、中華郵政股份有限公司提款卡各1張），得手後旋即離去；嗣經甲○○之同事黃鈺娟發覺而告知甲○○報警處理，經警調閱監視器循線查獲，並尋回上開物品（已發還甲○○領回）。 ⑴證人即左列超商店員黃鈺娟於警詢之證述（警卷第17至21頁）。 ⑵證人即被害人甲○○於警詢之證述（警卷第23至27頁）。 ⑶臺南市政府警察局新化分局扣押筆錄、扣押物品目錄表（警卷第35至39頁）。 ⑷贓物認領保管單（警卷第43頁）。 ⑸監視器錄影畫面翻拍照片（警卷第57至59頁）。 ⑹查獲過程照片（警卷第59至61頁）。 丁○○犯竊盜罪，累犯，處有期徒刑肆月，如易科罰金，以新臺幣壹仟元折算壹日。  【109年度易字第1297號】 即臺灣臺南地方檢察署檢察官109年度偵字第19631號起訴書犯罪事實欄「一、（二）」所示之事實。       3 109年10月19日上午6時20分許 臺南市○區○○路0段000號之統一超商前 丁○○於左列時間至左列地點，乘無人注意之際，徒手竊取李○○（95年生，為未滿18歲之少年，故姓名、年籍詳卷）所有、停放於該處之美利達牌白色腳踏車1輛，得手後旋即騎該車離開現場；嗣經李○○之母陳○玲（姓名詳卷）得知遭竊報警處理，經警調閱監視器循線查獲，並尋回上開腳踏車（已發還陳○玲代為領回）。 ⑴證人即被害人李○○之母陳○玲於警詢之證述（追加警卷㈠第9至11頁、第13至15頁）。 ⑵臺南市政府警察局第一分局東寧派出所扣押筆錄、扣押物品目錄表（追加警卷㈠第17至21頁）。 ⑶贓物認領保管單（追加警卷㈠第25頁）。 ⑷監視器錄影畫面翻拍照片（追加警卷㈠第27至31頁）。 ⑸比對照片（追加警卷㈠第33頁、第37頁）。 ⑹失竊腳踏車照片（追加警卷㈠第35頁）。 丁○○犯竊盜罪，累犯，處有期徒刑肆月，如易科罰金，以新臺幣壹仟元折算壹日。  【109年度易字第1450號】 即臺灣臺南地方檢察署檢察官109年度偵字第20332、20849、21312號追加起訴書犯罪事實欄「一、（一）」所示之事實。       4 109年10月19日上午7時49分許 吳國信位於臺南市○○區○○里○○○00號之三合院住宅 丁○○於左列時間前往左列地點，踰越設置於左列三合院外牆缺口處、性質屬安全設備之木板柵欄，並持客觀上足對人之生命、身體、安全構成威脅，具有危險性之螺絲起子1支，破壞裝設於左列住宅側門、性質屬安全設備之鎖頭（毀損部分未據告訴）後，開啟側門侵入左列住宅內，竊取吳國信所有之現金2,000元得手，旋即離去；嗣因吳國信發覺遭竊報警處理，經警調閱監視器循線查悉上情。 ⑴證人即被害人吳國信於警詢、偵查之證述（追加警卷㈡第21至25頁，追加偵卷㈡第43至45頁）。 ⑵監視器錄影畫面翻拍照片（追加警卷㈡第41頁）。 ⑶現場照片（追加警卷㈡第43至47頁）。 ⑷比對照片（追加警卷㈡47至49頁）。　 丁○○犯攜帶兇器毀越安全設備侵入住宅竊盜罪，累犯，處有期徒刑拾月。  【109年度易字第1450號】 即臺灣臺南地方檢察署檢察官109年度偵字第20332、20849、21312號追加起訴書犯罪事實欄「一、（二）」所示之事實。       5 109年10月19日上午8時許 臺南市○○區○○里○○○00號之倉庫（無人居住） 丁○○於左列時間至左列地點，乘無人注意之際，徒手竊取鄭明仁所有、置於左列倉庫內之牧田牌切割機、充電式線鋸機、充電式旋轉砂輪機、舍樂利牌充電式起子機各1臺，得手後旋即離去；嗣經鄭明仁發覺遭竊報警處理，經警調閱監視器循線查獲，並尋回上開物品（已發還鄭明仁領回）。 ⑴證人即被害人鄭明仁於警詢、偵查之證述（追加警卷㈡第27至31頁，追加偵卷㈡第43至44頁）。 ⑵臺南市政府警察局新化分局扣押筆錄、扣押物品目錄表（追加警卷㈡第33至37頁）。 ⑶贓物認領保管單（追加警卷㈡第39頁）。 ⑷失竊物品照片（追加警卷㈡第51至55頁）。 ⑸現場照片（追加警卷㈡第57至63頁）。 丁○○犯竊盜罪，累犯，處有期徒刑肆月，如易科罰金，以新臺幣壹仟元折算壹日。  【109年度易字第1450號】 即臺灣臺南地方檢察署檢察官109年度偵字第20332、20849、21312號追加起訴書犯罪事實欄「一、（三）」所示之事實。        6 109年10月20日上午11時58分許 臺南市○○區○○路000號前騎樓 丁○○於左列時間至左列地點，乘無人注意之際，徒手竊取陳琬禎所有、停放於該處之捷安特牌白色腳踏車1輛，得手後旋即騎該車離開現場；嗣經陳琬禎發覺遭竊報警處理，經警調閱監視器循線查獲，並尋回上開腳踏車（已發還陳琬禎領回）。 ⑴證人即被害人陳琬禎於警詢之證述（追加警卷㈢第7至11頁、第13至15頁）。 ⑵現場照片（追加警卷㈢第17至19頁）。 ⑶失竊腳踏車照片（追加警卷㈢第21至25頁）。 ⑷監視器錄影畫面翻拍照片（追加警卷㈢第27至33頁）。 ⑸贓物認領保管單（追加警卷㈢第35頁）。 丁○○犯竊盜罪，累犯，處有期徒刑肆月，如易科罰金，以新臺幣壹仟元折算壹日。  【109年度易字第1450號】 即臺灣臺南地方檢察署檢察官109年度偵字第20332、20849、21312號追加起訴書犯罪事實欄「一、（四）」所示之事實。